臺灣高等法院高雄分院刑事判決　　　　96年度上訴字第1136號
上　訴　人
即　被　告　甲○○
上列上訴人因違反毒品危害防制條例案件，不服臺灣高雄地方法
院96年度訴字第692 號中華民國96年3 月16日第一審判決（起訴
案號：臺灣高雄地方法院檢察署96年度毒偵字第701 號），提起
上訴，本院判決如下：
    主  文
上訴駁回。
    事  實
一、甲○○於民國91年間曾因施用毒品案件，經臺灣高雄地方法
    院檢察署檢察官聲請強制戒治並提起公訴，強制戒治部分於
    92年7 月2 日因停止戒治出所，已於92年9 月19日期滿未經
    撤銷視為戒治完畢；起訴部分經臺灣高雄地方法院判處施用
    第一級毒品有期徒刑1 年3 月、施用第二級毒品有期徒刑4
    月，應執行有期徒刑1 年6 月確定；復於91年間犯竊盜罪及
    搶奪罪，經同法院分別判處有期徒刑7 月、8 月，應執行有
    期徒刑1 年2 月確定；所犯上述各罪，嗣再經定執行刑為有
    期徒刑2 年6 月確定，已於94年2 月1 日因假釋出監並付保
    護管束，並於94年10月29日未經撤銷假釋而執行完畢。其明
    知海洛因業經公告列為毒品危害防制條例第2 條第2 項之第
    一級毒品，不得非法持有、施用，竟猶不知戒絕悔改，於強
    制戒治執行完畢釋放後5 年內，復基於施用海洛因之犯意，
    於96年1 月5 日11時50分許前某時，在高雄縣林園鄉某不詳
    處所，以將海洛因置入針筒加水稀釋注射血管之方式，施用
    海洛因1 次。嗣於同日11時50分許，在高雄縣林園鄉○○○
    路260 號健佑醫院廁所，因行跡可疑，為警攔檢查獲，並扣
    得海洛因1 包（驗前重0.051 公克，驗後重0.025 公克），
    經採尿液送驗結果呈嗎啡陽性反應，始悉上情。
二、案經高雄市政府警察局保安警察大隊報請臺灣高雄地方法院
    檢察署檢察官偵查起訴。
    理  由
一、本件上訴人即被告甲○○（下稱被告）所犯係死刑、無期徒
    刑、最輕本刑為3 年以上有期徒刑以外之罪，已經被告就被
    訴事實為有罪之陳述，經本院聽取當事人之意見後，依刑事
    訴訟法第273 條之1 第1 項之規定，裁定進行簡式審判程序
    。又本件卷內之人證、物證、書證等證據，依同法第273 條
    之2規 定，不受第159 條第1 項關於傳聞法則規定之限制，
    依法均有證據能力，合先敘明。
二、上開施用第一級毒品海洛因之事實，業據被告坦承不諱，而
    被告被查獲時所採取之尿液，經送鑑定結果，呈嗎啡陽性反
    應；扣案之粉末1 包經送檢驗結果，確含第一級毒品海洛因
    成分（驗前重0.051 公克，驗後重0.025 公克），有高雄市
    立凱旋醫院濫用藥物尿液檢驗報告及濫用藥物成品檢驗鑑定
    書在卷可稽（偵卷第27、51頁），足認被告之自白與事實相
    符，堪以採信。又被告於91年間曾因施用毒品案件，經裁定
    送強制戒治，於92年7 月2 日因停止戒治出所，已於92年9
    月19日期滿未經撤銷視為戒治完畢，有臺灣高等法院被告前
    案紀錄表附卷可參，足認被告確於強制戒治執行完畢釋放後
    ，5 年內再犯毒品危害防制條例第10條第1 項施用第一級毒
    品海洛因之罪，本件事證明確，被告犯行洵堪認定。
三、按海洛因為毒品危害防制條例第2 條第2 項第1 款所明定之
    第一級毒品，核被告施用海洛因之行為，係犯同條例第10條
    第1 項施用第一級毒品罪。被告持有海洛因後進而施用，其
    持有之低度行為，應為施用之高度行為吸收，不另論罪。查
    被告於91年間因施用第一級毒品及施用第二級毒品罪，經臺
    灣高雄地方法院分別判處有期徒刑1 年3 月、4 月，應執行
    有期徒刑1 年6 月確定；復於91年間犯竊盜罪及搶奪罪，經
    同法院分別判處有期徒刑7 月、8 月，應執行有期徒刑1 年
    2 月確定；所犯上述各罪，嗣再經定執行刑為有期徒刑2 年
    6 月確定，已於94年2 月1 日因假釋出監並付保護管束，並
    於94年10月29日未經撤銷假釋而執行完畢，有臺灣高等法院
    被告前案記錄表在卷可查，其受有期徒刑執行完畢後，5 年
    以內故意再犯本案有期徒刑以上之罪，為累犯，應依刑法第
    47條第1 項規定加重其刑。
四、原審依毒品危害防制條例第10條第1 項、第18條第1 項前段
    、刑法第11條、第47條第1 項之規定，並審酌被告因施用毒
    品，曾經強制戒治及判刑執行完畢，猶仍陷於毒癮，難以自
    拔，為戒除其用毒慣行，自當施以相當期間之強制禁絕處遇
    ，期能達戒絕之效，並念其於坦承犯行，犯後態度尚佳等一
    切情狀，量處有期徒刑1 年。並敘明扣案之海洛因1 包（驗
    前重0.051 公克，驗後重0.025 公克），係屬毒品，應依毒
    品危害防制條例第18條第1 項前段，宣告沒收銷燬之；至於
    海洛因送驗之耗損，因已滅失，爰不沒收銷燬之。又海洛因
    包裝袋，因經檢驗與毒品難以析離，應一體視為毒品，併依
    毒品危害防制條例第18條第1 項前段，宣告沒收銷燬之。認
    事用法，核無不合，量刑亦屬妥適。被告上訴意旨，認為量
    刑過重，指摘原判決不當，為無理由，應予駁回。
據上論結，應依刑事訴訟法第368 條、第364 條、第273 條之1
第1 項，判決如主文。
本案經檢察官蔡國禎到庭執行職務。
中　　華　　民　　國　　96　　年　　6 　　月　　29　　日
                  刑事第五庭    審判長法  官  曾永宗
                                      法  官  任森銓
                                      法  官  王伯文
以上正本證明與原本無異。
如不服本判決應於收受本判決後10日內向本院提出上訴書狀，其
未敘述上訴理由者，並得於提起上訴後10日內向本院補提理由書
狀（均須按他造當事人之人數附繕本）「切勿逕送上級法院」。
中　　華　　民　　國　　96　　年　　6 　　月　　29　　日
　　　　　　　　　　　　　　　　　　　書記官  黎  珍
附錄本件判決論罪科刑法條：
毒品危害防制條例第10條第1 項：
施用第一級毒品者，處 6 月以上 5 年以下有期徒刑。
